【裁判字號】    89,交易,7
【裁判日期】    890225
【裁判案由】    公共危險
【裁判全文】
臺灣士林地方法院刑事判決                            八十九年度交易字第七號
    公  訴  人  臺灣士林地方法院檢察署檢察官
    被      告  乙○○
右列被告因公共危險案件，經檢察官聲請簡易判決處刑（八十八年度偵字第九０五二
號），經本院內湖簡易庭認不宜以簡易處刑判決，並移送本院依通常程序審理，本院
判決如左：
    主  文
乙○○服用酒類，不能安全駕駛動力交通工具而駕駛，處拘役肆拾日，如易科罰金以
參佰元折算壹日。
    事  實
一、乙○○於民國八十八年八月三十一日上午九時許，在臺北市○○○○○路橋下，
    飲用威士比混合啤酒一瓶多後，已不能安全駕駛動力交通工具，竟於同日上午十
    一時許，駕駛車牌號碼ＦＥ─五０八七號自用小客車，沿臺北市○○區○○路由
    北往南行駛，行經三重路二一巷口欲左轉進入巷內時，因疏未注意往來車輛，適
    有甲○○騎乘車牌號碼ＡＸＷ─八五三號重型機車沿臺北市○○路由南往北直行
    並通過三重路二一巷口，乙○○所駕駛前開車輛因而與甲○○機車發生擦撞，致
    甲○○因人車倒地而受傷（過失傷害部分經甲○○向檢察官補行告訴後，復撤回
    告訴）。嗣經到場處理員警對乙○○進行酒精測試發現其呼氣酒精濃度高達每公
    升０．七一毫克，始知上情。
二、案經臺北市政府警察局南港分局報請臺灣士林地方法院檢察署檢察官聲請簡易判
    決處刑，經本院內湖簡易庭認不宜以簡易處刑判決，並移送本院依通常程序審理
    。
     理  由
一、訊據被告乙○○固坦承於前揭時地酒後駕駛自用小客車之動力交通工具行經臺北
    市○○區○○路二一巷口處、而與被害人甲○○所騎乘重型機車發生擦撞之事實
    不諱（見本院八十九年元月十四日訊問筆錄及同年二月十八日審判筆錄），惟矢
    口否認有何公共危險之犯行，辯稱：伊雖酒後駕車，惟精神狀況尚佳，並非不能
    安全駕駛動力交通工具云云。經查：被告酒後駕車、且受警檢測時，其呼氣酒精
    濃度高達每公升０．七一毫克之事實，有酒精濃度測試列印紙乙紙附卷可稽。按
    汽車駕駛人飲酒後其吐氣所含酒精成份超過每公升０．二五毫克以上者，不得駕
    車，此於道路交通安全規則第五十條、第八十八條及第一百十四條第二款均定有
    明文。再按：就醫學文獻所知，酒精對人體造成之影響，於呼氣時酒精濃度達每
    公升零點二五毫克即會輕度中毒，造成輕度協調功能降低，呼氣酒精濃度達每公
    升零點五毫克時屬輕到中度中毒症狀，出現反應較慢、感覺減低、影響駕駛之狀
    況，此有行政院國軍退除役官兵輔導委員會台北榮民總醫院八十八年八月五日（
    八八）北總內字第二六八六八號函文可據。查：被告於事故後，經員警檢測其呼
    氣酒精濃度結果，竟高達每公升０．七一毫克，且於車輛行駛、轉彎時，確因未
    能注意車前狀況，並隨時採取必要之安全措施，以致與被害人甲○○發生車禍，
    均已如前述，足見被告確於酒後反應不佳、處置不當，已達不能安全駕駛動力交
    通工具之程度，應無可疑。是被告所辯各節，無非事後卸責之詞，不足採信。本
    件事證明確，被告犯行洵堪認定，應依法論科。
三、核被告所為，係犯刑法第一百八十五條之三之服用酒類，不能安全駕駛動力交通
    工具而駕駛之罪。爰審酌被告素行、犯罪之動機、目的、手段、服用酒類之多寡
    、所為另釀致告訴人車禍受傷，於犯罪後未能全然坦承犯行，惟已速與被害人達
    成和解等一切情狀，量處如主文所示之刑，並諭知易科罰金之折算標準，以資懲
    儆。
據上論斷，應依刑事訴訟法第四百五十二條、第二百九十九條第一項前段，刑法第一
百八十五條之三、第四十一條，罰金罰鍰提高標準條例第二條，判決如主文。
本案經檢察官徐文豪到庭執行職務
中      華      民      國    八十九    年      二      月    二十五    日
                                臺灣士林地方法院刑事第三庭
                                    法  官  李  瑜  娟
右正本證明與原本無異。
如不服本判決，應於判決送達後十日內，向本院提出上訴狀。
                                    書記官  劉  政  惠
中      華      民      國    八十九    年      三      月      三      日
附錄本案論罪科刑法條全文
刑法第一百八十五條之三：
  服用毒品、麻醉藥品、酒類或其他相類之物，不能安全駕駛動力交通工具而駕駛者
  ，處一年以下有期徒刑、拘役或三萬元以下罰金。


司法院資訊處製作；財團法人民間司法改革基金會備份。
